# IPO 企业的股份支付

提问人：201609965 时间：2022-08-16 15:35:10
请教陈版主，一家拟IPO进行股份支付，由于该股份支付是以上市为目的，其股份支付要根据从授予到预计上市时间分期处理，但是该IPO企业在由于内部原因终止一段时间，现在开始重新申报，那么股份支付该如何处理

回答人：chenyiwei
如果该项股份支付包含了以上市作为可行权的业绩条件，但后续上市计划终止，则视同原股份支付作废，此前累计确认的与该股份支付相关的费用和资本公积全部冲回处理。
后续如果上市计划重启，且有较大的成功可能性，而原股份支付仍有效，则将原股份支付费用在依据新的上市计划确定的等待期内摊销。在摊销时，首先应在上市计划重启之日确认自原授予日至上市计划重启日之间按新的等待期计算的累积股份支付费用，后续按照新估算的剩余等待期确认剩余的股份支付费用。